【裁判字號】    98,上訴,454
【裁判日期】    980422
【裁判案由】    搶奪
【裁判全文】
臺灣高等法院臺南分院刑事判決         98年度上訴字第454號
上  訴  人
即  被  告  甲○○
上列上訴人因搶奪案件，不服臺灣臺南地方法院九十八年度訴字
第一一五號中華民國九十八年三月十三日第一審判決（起訴案號
：臺灣臺南地方法院檢察署九十七年度偵字第一七二三一號），
提起上訴，本院判決如下：
    主  文
上訴駁回。
    理  由
一、按刑事訴訟法第三百五十條、第三百六十一條、第三百六十
    二條、第三百六十七條規定，不服地方法院之第一審判決而
    上訴者，須提出上訴書狀，並應敘述具體理由，此為上訴必
    備之程式；如所提之書狀未敘述上訴理由，或僅曾以言詞陳
    述上訴理由者，均應於上訴期間屆滿後二十日內補提理由書
    於第一審法院。第一審法院經形式審查，認逾期未補提上訴
    理由者，應定期間先命補正；逾期未補正者，為上訴不合法
    律上之程式，應以裁定駁回。倘已提出上訴理由，但所提非
    屬具體理由者，則由第二審法院以上訴不合法律上之程式，
    判決駁回。而所謂具體理由，必係依據卷內既有訴訟資料或
    提出新事證，指摘或表明第一審判決有何採證、認事、用法
    或量刑等足以影響判決本旨之不當或違法，而構成應予撤銷
    之具體事由，始克當之（例如：依憑證據法則具體指出所採
    證據何以不具證據能力，或依憑卷證資料，明確指出所為證
    據證明力之判斷如何違背經驗、論理法則）；倘僅泛言原判
    決認定事實錯誤、違背法令、採証違法、判決不公、量刑失
    之過重或輕縱，而未依上揭意旨指出具體事由，或形式上雖
    已指出具體事由，然該事由縱使屬實，亦不足以認為原判決
    有何不當或違法者（例如：對不具有調查必要性之證據，法
    院未依聲請調查亦未說明理由，或援用證據不當，但除去該
    證據仍應為同一事實之認定），皆難謂係具體理由，而應認
    其上訴為不合法律上之程式（最高法院九十七年台上字第八
    九二號判決、九十七年台上字第三二六七號判決意旨及法院
    辦理刑事訴訟案件應行注意事項第一六二點參照）。
二、本件上訴意旨略以：上訴人即被告甲○○於台南巿警察局第
    二分局偵查時，礙於警方以檢查尿液要脅，被告心虛害怕尿
    中呈現毒液反應，如每三天要求檢查一次，以一次一罪，則
    罪加多等，無奈之下，衡量結果只好承認犯罪事實。被告既
    非現行犯，警方僅根據監視錄影帶路過之影像及被害人不實
    之指認，為此提其上訴，請求撤銷改為無罪之判決等語。
三、經查：本件上訴人即被告甲○○於原審行準備程序時為認罪
    之表示，且同意改行簡式審判程序，有原審準備程序筆錄及
    審判筆錄在卷可稽（原審卷第廿五頁至第卅二頁），準此，
    被告顯然對原審所列之各項證據之證據能力均不爭執。又上
    訴人雖已敘述上訴理由，但其上訴理由，僅泛以伊怕警方以
    其施用毒品之前科刁難而承認犯行云云，惟原審判決係以被
    告於原審準備程序及審理程序之認罪陳述為據並於理由欄中
    說明被告罪刑成立之理由，且審酌被告不思以正當途徑賺取
    所需，因缺錢花用，即以趁人不備方式奪取他人財物，除造
    成被害人財物損失外，亦造成被害人飽受驚嚇，危害社會秩
    序，兼衡被告犯後坦承犯行，態度尚稱良好等一切情狀，並
    衡以被告於前之有期徒刑執行完畢後五年內故意再犯本件有
    期徒刑以上之罪，為累犯，應依刑法第四十七條第一項之規
    定加重其刑等情，量處有期徒刑十月，並無不當。被告顯未
    依據卷內既有訴訟資料或提出新事證，具體指摘或表明第一
    審判決有何認事採證不當或違法之事由或其於原審之自白認
    罪有何違反任意性之規定，徒以上開理由指稱原判決不當，
    揆諸前開說明，其上訴理由，自難謂係具體理由。
四、綜稽上述，上訴人即被告之上訴顯不合法律上之程式，爰依
    刑事訴訟法第三百六十七條前段之規定，駁回其上訴，並不
    經言詞辯論為之。
五、據上論斷，應依刑事訴訟法第三百六十七條前段、第三百七
    十二條，判決如主文。
中    華    民    國    98    年    4     月    22    日
                  刑事第六庭    審判長法  官    董武全
                                      法  官    杭起鶴
                                      法  官    沈揚仁
以上正本證明與原本無異。
如不服本判決應於收受送達後10日內向本院提出上訴書狀，其未
敘述上訴理由者，並得於提起上訴後10日內向本院補提理由書（
均須按他造當事人之人數附繕本）「切勿逕送上級法院」。
                                      書記官    廖文靜
中    華    民    國    98    年    4     月    24    日


司法院資訊處製作；財團法人民間司法改革基金會備份。
